【裁判字號】    98,抗,243
【裁判日期】    990211
【裁判案由】    拍賣抵押物
【裁判全文】
臺灣板橋地方法院民事裁定               98年度抗字第243號
抗  告  人  乙○○
相  對  人  國泰世華商業銀行股份有限公司
法定代理人  甲○○
代  理  人  丙○○
以上抗告人與相對人國泰世華商業銀行股份有限公司間聲請拍賣
抵押物事件，對於本院民事庭民國98年10月15日所為裁定（98年
度抗字第243號），提起再抗告，本院裁定如下：
    主  文
本院民國98年10月15日98度抗字第243號之裁定及98年8月26日98
年度司拍字第1489號裁定均廢棄。
    理  由
一、按非訟事件法第45條規定：「抗告法院之裁定，以抗告不合
    法而駁回者，不得再為抗告。但得向原法院提出異議。前項
    異議，準用民事訴訟法第484條第2項及第3 項之規定。除前
    二項之情形外，對於抗告法院之裁定再為抗告，僅得以其適
    用法規顯有錯誤為理由，並經原法院之許可者為限。前項許
    可，以原裁定所涉及之法律見解具有原則上重要性者為限。
    民事訴訟法第436條之3第3項、第4項及第436條之6之規定，
    於第3 項之抗告準用之。」、同法法第46條規定：「抗告及
    再抗告，除本法另有規定外，準用民事訴訟法關於抗告程序
    之規定。」、民事訴訟法第490 條規定：「原法院或審判長
    認抗告為有理由者，應撤銷或變更原裁定。原法院或審判長
    未以抗告不合法駁回抗告，亦未依前項規定為裁定者，應速
    將抗告事件送交抗告法院；如認為必要時，應送交訴訟卷宗
    ，並得添具意見書。」。
二、再抗告意旨略以：再抗告人早年腦瘤惡疾，早已神智不清等
    情。經查本院囑臺北縣政府警察局三重分局查明再抗告人是
    否具有意識能力，經該分局覆稱實地查訪，再抗告人確實因
    早年腦瘤惡疾，早已神智不清，目前無意識能等情，此有該
    分局99年1 月31日北縣警重刑字第0990003340號函在卷可稽
    ，則再抗告人目前似確實無意識能力，則前裁定（98度抗字
    第243 號）及原裁定（98年度司拍字第1489號）均就無行為
    能力之再抗告人為裁定，似有未洽，而當事人能力為非訟法
    院所應依職權調查之事項，自應由原裁定再進一步確實查明
    再抗告人是否確實無意識能力之必要，爰應予廢棄前裁定及
    原裁定。
三、抗告人請求將前裁定及原裁定均予廢棄，為有理由，爰依首
    開規定由本院將前裁定及原裁定均予以廢棄，本件應發回由
    原審更為妥適之處理。
中    華    民    國    99    年    2    月    11     日
                  民事第二庭    審判長法  官  陳麗玲
                                      法  官  陳財旺
                                      法  官  李行一
以上正本係照原本作成
如對本裁定抗告須於裁定送達後10日內向本院提出抗告狀，並應
繳納抗告費新台幣1,000元整。
中    華    民    國    99    年    2    月    11     日
                                      書記官  蔡於衡

司法院資訊處製作；財團法人民間司法改革基金會備份。
